臺灣臺北地方法院民事裁定  
111年度補字第516號
原      告

法定代理人  余祈霖  
訴訟代理人  陳守煌律師
            賴彥傑律師
原      告  許峯章  
被      告  中太汽車股份有限公司

法定代理人  周坤元  
被      告  福特六和汽車股份有限公司

法定代理人  許智樂  
上列當事人間請求損害賠償事件，本院裁定如下：
    主  文
原告男人幫租賃股份有限公司應於收受本裁定送達後五日內，補
繳裁判費新臺幣叁萬捌仟玖佰壹拾柒元，逾期未補繳，即駁回其
訴。
原告甲○○應於收受本裁定送達後五日內，補繳裁判費新臺幣壹萬
零玖佰元，逾期未補繳，即駁回其訴。
    理  由
一、按原告起訴未據繳納裁判費。按提起民事訴訟，應依民事訴
    訟法第77條之13規定，按訴訟標的價額繳納裁判費，此為必
    備之程式。次按訴訟標的之價額，由法院核定；核定訴訟標
    的之價額，以起訴時之交易價額為準；無交易價額者，以原
    告就訴訟標的所有之利益為準；以一訴主張數項標的者，其
    價額合併計算之，民事訴訟法第77條之1第1項、第2項、第7
    7條之2第1項本文分別定有明文。次按訴訟標的之價額，乃
    法院應依職權調查核定之事項，不受當事人主張之拘束（最
    高法院99年度台抗字第345號裁定意旨參照）。而普通共同
    訴訟，雖係以數訴合併於一訴，但僅為形式之合併，以便同
    時辯論及裁判而已，是其是否具備訴成立要件及權利保護要
    件，仍須按各共同訴訟人分別調查之（司法院〈75〉廳民1字
    第1405號研究意見參照）。另原告之訴，有起訴不合程式之
    情形者，法院應以裁定駁回之，但其情形可以補正者，審判
    長應定期間先命補正，亦為同法第249條第1項第6款所明定
    。
二、經查，原告起訴聲明：「㈠被告福特六和汽車股份有限公司
    （下稱福特公司）應排除原告男人幫租賃股份有限公司（下
    稱男人幫公司）自民國107年12月間購入共7部，車牌號碼依
    序為RDH-3356、RCK-0008、RCK-5568、RCK-5678、RCK-6968
    、RCK-7888、RCK-8808福特旅行家車輛（下合稱系爭車輛）
    之異常限速情形，並修復至得供正常使用狀態；㈡被告應給
    付原告男人幫公司新臺幣（下同）200萬元，及自起訴狀繕
    本送達翌日起至清償日止，按年息百分之5計算之利息；㈢被
    告應給付原告甲○○100萬元，及自起訴狀繕本送達翌日起至
    清償日止，按年息百分之5計算之利息」，原告男人幫公司
    、甲○○係以一訴請求被告分別修復車輛及賠償損害，各原告
    與各被告間均為個別之請求，僅形式上將數訴合併於一訴，
    當屬普通共同訴訟，而上開聲明皆屬財產權上請求，其中車
    輛部分應以起訴時交易價格為計算訴訟標的價額之基準。是
    上開第㈠項聲明部分，原告男人幫公司自陳系爭車輛屬租賃
    小客車，於108年3月15日購買價格均為1,469,000元，迄至
    本件起訴時，已使用約3年，依行政院所頒固定資產耐用年
    數表及固定資產折舊率之規定，各該車輛於起訴時之交易現
    值為260,754元（計算式詳如附表所示），故此部分訴訟標
    的價額核定為1,825,278元（計算式：260,754元×7輛＝1,825
    ,278元）；第㈡、㈢項訴訟標的金額則依序分別為200萬元、1
    00萬元，是原告男人幫公司、甲○○因勝訴可獲利益即本件訴
    訟標的價額分別為3,825,278元（計算式：1,825,278元＋200
    萬元＝3,825,278元）、100萬元，應各徵第一審裁判費38,91
    7元、10,900元。茲依民事訴訟法第249條第1項但書規定，
    限原告於收受本裁定後5日內補繳上開金額，如逾期未補正
    ，即駁回原告之訴。
三、爰裁定如主文。
中　　華　　民　　國　　111 　年　　4 　　月　　18　　日
                  民事第五庭    法　官　  劉娟呈
以上正本係照原本作成。　　　　　　　　
如不服本裁定關於核定訴訟標的價額部分，應於送達後10日內向
本院提出抗告狀，並繳納抗告費新臺幣1,000元；其餘關於命補
繳裁判費部分，不得抗告。
中　　華　　民　　國　　111 　年　　4 　　月　　18　　日
                                書記官    廖健宏

附表：
折舊時間 金額（新臺幣／元，元以下四捨五入） 第1年折舊值  1,469,000×0.438=643,422 第1年折舊後價值  1,469,000-643,422=825,578 第2年折舊值 825,578×0.438=361,603 第2年折舊後價值  825,578-361,603=463,975 第3年折舊值 463,975×0.438=203,221 第3年折舊後價值  463,975-203,221=260,754 備註： 本件系爭車輛屬運輸業用客車，耐用年數為4年，依定率遞減法每年折舊1000分之438，另依營利事業所得稅查核準則第95條第6項規定「固定資產提列折舊採用定率遞減法者，以1年為計算單位，其使用期間未滿1年者，按實際使用之月數相當於全年之比例計算之，不滿1月者，以1月計」，故自原告購買系爭車輛之日即108年3月15日起，至本件起訴時即111年2月24日，已使用3年。